【裁判字號】    94,訴,322
【裁判日期】    951117
【裁判案由】    毒品危害防制條例
【裁判全文】
臺灣板橋地方法院刑事判決               94年度訴字第322號
公  訴  人  臺灣板橋地方法院檢察署檢察官
被      告  甲○○
指定辯護人  本院公設辯護人丙○○
被      告  己○○
選任辯護人  林士祺律師
            吳玲華律師
被      告  壬○○
選任辯護人  謝世瑩律師
上列被告等因違反毒品危害防制條例案件，經檢察官提起公訴（
94年度偵字第2440號），及移送併案審理（94年度偵續字第148
號）本院判決如下：
    主  文
甲○○、己○○、壬○○均無罪。
    理  由
一、公訴意旨略以：被告己○○、壬○○與甲○○三人明知海洛
    因係毒品危害防制條例第2 條第1 項所列管之第一級毒品，
    不得非法販賣，竟共同基於販賣第一級毒品海洛因之概括犯
    意聯絡，自94年1 月17日起，由被告己○○、壬○○共出資
    以一兩海洛因新台幣（下同）15萬元之代價向綽號「阿明」
    之成年男子購入海洛因後，再於台北縣三重市○○○路50巷
    31 號6樓住處，以分裝勺、分裝袋及電子磅秤將所購得之海
    洛因依一天量或一星期量不等重量之分裝，另以標籤標記重
    量以利販售，並以00000000000 、0000000000及0000000000
    號行動電話門號聯絡不特定人購買毒品海洛因，再以每包一
    天量（0.1 公克）1000元、一星期量（1.2 公克）4000元不
    等之價格，由被告甲○○出面販售海洛因予綽號「春生」、
    「和尚」、「阿清」等人牟利，嗣於94年1 月23日21時30分
    許，在台北縣三重市○○○路50巷31號前查獲被告甲○○，
    並在被告甲○○身上取出海洛因1 包（毛重0.3 公克）、及
    NOKIA 行動電話1 支，後循線在台北縣三重市○○○路50巷
    31號6 樓查獲被告己○○、壬○○，並扣得海洛因16包（共
    毛重36.6公克）、電子磅秤1 台、分裝勺1 支、分裝袋552
    個、帳冊1 本、帳單1 張、KPT 牌SD528 型行動電話一支、
    西門子牌SL55型行動電話一支、贓款29,900元及監視器1 組
    等物，因認被告甲○○、己○○、壬○○三人所為，均係犯
    毒品危害防制條例第4 條第1 項之販賣第一級毒品海洛因罪
    嫌。
二、按犯罪事實應依證據認定之，無證據不得認定其犯罪事實；
    又不能證明被告犯罪者，即應諭知無罪之判決，刑事訴訟法
    第154 條第2 項、第301 條第1 項分別定有明文。又刑事訴
    訟上證明之資料，無論為直接或間接證據，均須達於通常一
    般之人均不致有所懷疑，而得確信其為真實之程度，始得據
    為有罪之認定，若其關於被告是否犯罪之證明未能達此程度
    ，而有合理懷疑之存在，致使無從形成有罪之確信，根據「
    罪證有疑，利於被告」之證據法則，即不得遽為不利被告之
    認定，亦有最高法院76年度臺上字第4986號判例可稽。其以
    情況證據（即間接證據）斷罪時，尤須基於該證據在直接關
    係上所可證明之他項情況事實，本乎推理作用足以確證被告
    有罪，方為合法，不得徒憑主觀上之推想，將一般經驗有利
    被告之其他合理情況逕予排除，此觀諸最高法院32年上字第
    67 號 判例意旨亦彰彰甚明。
三、本件公訴人認被告甲○○、己○○、壬○○等三人涉有共同
    販賣第一級毒品之罪嫌，無非以上揭事實，業據被告甲○○
    於警詢中自白明確，並有帳單、帳冊、分裝袋及電子磅秤等
    販賣毒品之證物扣案，復於被告己○○、壬○○所居住台北
    縣三重市○○○路50巷31號6 樓內查獲逾30公克之海洛因及
    現金29,900元；另被告己○○於偵訊中供稱前揭帳冊係出賣
    解藥之記載，但現場並未查獲任何解藥等情狀，資為依據。
四、訊據被告三人均堅決否認有何共同販賣第一級毒品海洛因之
    犯行，並分別答辯如下：
    (一)被告己○○辯稱：扣案的海洛因是我買來自己要吃的，因
      為一次買多一點比較便宜，所以才會買30幾公克的海洛因
      ，至於扣案的款項29,900元是我要還給林林的錢，電子
      秤也是向林林借的，是要用來秤海洛因有無短少，也是
      要分裝海洛因以方便施用；至於被告甲○○身上查獲的一
      小包海洛因是我的，因為當天被告甲○○向我借褲子穿，
      那一小包海洛因是我施用完放在褲子裡沒有拿出來，被告
      甲○○穿出去被警察查到，被告甲○○自己也不知道褲子
      裡有那包海洛因；我並沒有叫被告甲○○幫忙送毒品。至
      於扣案的帳冊是我的沒錯，不過那是我賣解藥的帳冊，解
      藥就可以緩解毒癮症狀的藥丸，裡面記的都是我賣解藥的
      資料，並不是賣第一級毒品海洛因的帳冊，我從來沒有販
      賣過第一級毒品海洛因等語。
    (二)被告壬○○辯稱：我是被告己○○的女朋友，偶爾會同居
      在台北縣三重市○○○路50巷31號6 樓，我和被告己○○
      都有施用毒品海洛因及安非他命，為警查獲當天，我在上
      址睡覺，根本不清楚發生什麼事情。扣案裝東西的袋子是
      我的沒有錯，但是我已經很久沒用，丟在倉庫裡面，也不
      知道被告己○○會拿去裝東西，裡面的東西是什麼我都不
      清楚，我是因為吸毒才和被告己○○在一起，並沒有和被
      告己○○一起販賣第一級毒品海洛因；至於被告甲○○是
      我的朋友，偶爾會到上址找我聊天和打電腦，我並沒有僱
      用被告甲○○運送毒品，我自己都沒有錢了，怎麼可能還
      僱用別人等語。
    (三)被告甲○○辯稱：我是在臺北市○○路南機場夜市裡福賓
      牛排館當廚師，每個月薪水29,000元，平常都和母親、姐
      姐、姐夫同住在臺北縣中和市○○街121 巷12號4 樓。案
      發當天我只是單純去台北縣三重市○○○路50巷31號6 樓
      找被告壬○○聊天、打電腦，到了之後被告壬○○在睡覺
      ，被告己○○請我出去換他樂透彩中獎的彩券，因為我褲
      子髒了，就向被告己○○借褲子，有試了好幾件，因為兩
      人的體型差不少，所以最後只有被告己○○穿的那件褲子
      我可以穿的下，我穿被告己○○的褲子一出門，就在樓梯
      間被警察抓到，並在我的褲袋中搜到一包海洛因，我根本
      不知道褲袋中有這包海洛因。後來警察就叫我帶他們去抓
      被告己○○、壬○○，我帶警察去抓後，在警局裡警員又
      打好筆錄叫我照著唸，所以我才會說有幫被告己○○、壬○○販賣海洛因，並收取每天1 千元的報酬等事。實際上
      我並沒有幫被告己○○、壬○○賣海洛因，我有正當工作
      ，怎麼可能貪圖一天1 千元這種小錢去做這種違法的事情
      等語。
五、本院認定被告等三人就被訴販賣第一級毒品罪部分無罪所憑
    之理由：
    (一)按被告之自白，非出於強暴、脅迫、利誘、詐欺、疲勞訊
      問、違法羈押或其他不當方法，且與事實相符者，得為證
      據，刑事訴訟法第156 第1 項定有明文。亦即被告之自白
      係出於自由意思，且與事實相符者，即有證據能力，反之
      ，若係非法取供者，因其陳述非出於任意性，其所為之陳
      述即無證據能力。次按訊問被告，應全程連續錄音；必要
      時，並應全程連續錄影，同法第100 之1 第1 項亦定有明
      文可資參照。本件被告甲○○抗辯其於警詢中之自白係出
      於不正之方法取得，為非任意性，且與事實不符等情。經
      本院勘驗被告甲○○警詢錄音帶之結果，其內容雖與偵查
      卷內所附之警詢筆錄內容大致相符（警詢筆錄見94年度偵
      字第2440號卷第21-25 頁），惟於前揭錄音過程中除錄音
      帶A 面、B 面換面錄音之中斷外，另出現高達五次中斷錄
      音之情形，核其情狀已非無可疑（勘驗筆錄見本院卷第一
      宗第104- 114頁）。此外，上開警詢錄音帶中，警員詢問
      被告甲○○之問題常見誘導詢問如：「（問：）你有幫己○○和壬○○販賣、運送毒品？（答：）嗯。」、「（問
      ：）他們給你免費吃住，一天給你新臺幣一千元，是不是
      ？（答：）是。」（見同上卷第109-110 頁），惟查警員
      於詢問前開誘導性之問題前，依警詢錄音中被告甲○○、
      或共同被告己○○、壬○○之供述（己○○、壬○○之警
      詢錄音帶勘驗筆錄各一份見本院卷第一宗第250-279 頁）
      ，並無任何基礎事實可以推知被告甲○○有受免費吃住或
      每日報酬一千元為被告己○○、壬○○販賣、運送第一級
      毒品等資訊，是警員究係如何推知前開內容，而得主動述
      說該等內容明確之誘導性問題（如精確指出每日報酬為1
      千元），再由被告甲○○答稱：「嗯」或「是」，以製作
      警詢筆錄？實大有可疑。自堪認詢問警員於製作筆錄之錄
      音中斷或換面時間，應曾對被告甲○○另行訊問或指示，
      而故意不錄入前揭警詢錄音帶內情形，是本件警員違反前
      揭訊問時應連續錄音之規定應非出於善意。因此，被告甲○○前揭警詢中之自白實不能排除係出於員警不當誘導所
      取得，且其自白內容亦明顯與事實不符（此部分詳後述）
      ，揆諸首揭法條意旨，自難認有證據能力，合先敘明。
    (二)另依扣案被告己○○所製作之帳冊以觀，其記載方式大致
      為：「春生友，二星期，8000」、「和尚，一天，1000」
      、「憨仔，一星期＋二星期，3800，7000」、「清啊，二
      天，2000」、「春生友，三天，3000」、「咪咪、一星期
      ，4500」、「中和阿洲，二星期（10.4），9000」等內容
      （見94年偵字第2440號卷第51 -54頁），依本院辦理毒品
      案件職務上所熟知之情狀，販賣第一級毒品海洛因通常係
      以「公克」為單位，鮮少有以「日期」為計算單位者；況
      且，依第一級毒品海洛因之市價以觀，若謂施用一星期之
      份量僅需3,800 元，二星期之份量僅需8 千元，亦誠屬過
      於廉價。再者，第一級毒品海洛因價格昂貴，除非大量購
      買，鮮有高額折扣，而上開帳冊記載「一天1000」、「三
      天3000」、「一星期3800、4500」等情，該等折扣顯然有
      違一般海洛因交易之常情。
    (三)再查，依被告甲○○於前揭警詢錄音中供稱：「（海洛因
      ）1.2 克是一星期、0.9 克是三天、0.7 克是二天。」等
      語以觀（見本院卷第一宗第110 頁），其既證稱二天之量
      為0.7 公克，則一星期有七日，一週之量自應逾2 公克，
      豈有僅為1.2 公克之理？是被告甲○○前揭陳述，顯有配
      合上開帳冊記載「二天2000」、「一星期3800」之價格換
      算之可能，益徵其前開警詢中所為自白顯有受不當誘導訊
      問之可能。此外，依起訴書所載，檢察官認被告三人所販
      賣第一級毒品海洛因之價格，係一天（0.1 公克）1 千元
      ，一星期（1.2 公克）4 千元，惟海洛因0.1 公克之價格
      若為1 千元，換算1. 2公克之海洛因應價值12,000元，豈
      有僅以4 千元之低價賤售之理，是依前開單位、價格相互
      對照，其不合理處，亦屬顯而易見。
    (四)而本件被告己○○辯稱：扣案之電子磅秤一個係向林林
      所借，現金29,900元則係為了要還向林林借的3 萬元等
      語。業據證人林林於本院審理中證稱：我認識被告己○○很久，大概有七、八年了；94年快要農曆過年的時候，
      被告己○○來三重市○○○街25號我母親陳梅芬所開設的
      金飾店找我聊天，當時我在和鄰居打麻將，後來我起來讓
      被告己○○玩，打完麻將後，被告己○○輸錢，就說他有
      急用要向我借3萬元，說過兩天就還我，但後來我就沒有
      看到己○○了，借錢當時沒有寫借據，但當天還有我母親
      、我姪兒及我哥哥的女朋友陳素卿都在場，陳素卿應該知
      道這件事。當天被告己○○還向我借了一個電子磅秤，是
      我們金飾店出外用的小型電子磅秤，那天被告己○○說要
      借用兩天，我有借他；我店裡另外還有其他大型的電子磅
      秤可用等語（見本院卷第三宗第97-101頁）；核與證人陳
      素卿於本院審理中證稱：我認識被告己○○約兩年多，我
      記得在94年過年前，被告己○○曾在三重市○○○街25號
      金飾店，可能是因為打牌輸錢所以向林林借3 萬元，後
      來沒聽林林說這筆錢有還。因為我男朋友林林彬是林林
      的哥哥，所以我常到上開金飾店，那時候是我剛好在場
      看到被告己○○向林林說要借3 萬元，而且也看到林林
      當場數鈔票拿給被告己○○，當場我有問林林，林林
      說是借給被告己○○3 萬元，因為很少有人在打麻將的
      時候，會跟人家借錢借到3 萬元，所以這件事我記得清楚
      ；而因為當時在打麻將，沒有提到說要寫借據的事；至於
      電子磅秤的事情我沒有印象等語相符（見本院卷第三宗第
      102- 105頁）。而證人林林及陳素卿雖與被告己○○為
      朋友，惟渠二人與被告己○○間尚無明顯之利害關係，經
      本院命渠二人隔離而行交互詰問後，證人林林、陳素卿
      二人所證述之時、地、經過細節等均大致符合，自堪採信
      。從而，被告己○○前揭所辯即非無憑，本院尚難遽以被
      告己○○於查獲當時持有現金29,900元，即認該等款項即
      係被告己○○販賣毒品之所得。
    (五)本件被告己○○辯稱其所販賣者係解藥，而非毒品一節，
      業據證人丁○○於本院審理中證稱：我的綽號叫「阿洲」
      ，我認識被告壬○○，我有海洛因前科，自94年7 月間因
      毒品案件入監服刑迄今，0000000000、0000000000號都是
      我的行動電話號碼；我之前施用海洛因想要戒毒時，會去
      藥房買解藥吃，但有一次是跟被告壬○○他朋友，好像是
      叫做「阿彬」之人買的，價格是200 顆9 千元。是有一次
      我去壬○○三重家中牽小狗的時候，和「阿彬」在客廳聊
      天，「阿彬」跟我說他有在賣解藥，我問「阿彬」他賣的
      解藥對施打海洛因戒毒是否有效？「阿彬」說有效，所以
      我向「阿彬」買過一次；解藥是毒癮發作時，吃下去可以
      比較好睡覺用的。我沒有向「阿彬」買過海洛因，因為我
      本身有在施用海洛因，所以我確定我向「阿彬」買的解藥
      應該不是海洛因，解藥的外觀是圓形、橢圓形的藥丸，不
      是粉末也不是液體。解藥是當天在壬○○三重家中，「阿
      彬」直接拿給我，我只買過這一次，後來有一次是「阿彬
      」拿五、六十顆解藥給我，那次我沒有拿錢給「阿彬」，
      後來我沒有再去「阿彬」家，「阿彬」嗣後也沒有找我拿
      錢。而「阿彬」就是今日庭上的被告己○○，我今天是和
      他一起提到法院，坐同一台車，但我坐在最前面，在車上
      沒有講話，在看守所也沒有碰到「阿彬」等語（見本院卷
      第三宗第67-71 頁）。而查本件被告己○○自94年2 月16
      日檢察官送審時起，即經本院收押、借執行、再接押至言
      詞辯論終結後始交保出所，而證人丁○○係本院依職權勘
      驗扣案行動電話手機內之紀錄，循線追查而得可能與被告
      等三人有聯絡毒品買賣事宜之人，而由公訴人聲請傳喚詰
      問，而證人丁○○自94年7 月間起即入監服刑，核此情狀
      ，證人丁○○與被告己○○間串證之可能性甚低，其證言
      應無受污染之虞，應可憑信。從而，被告己○○前揭辯稱
      其所販賣者係解藥，而非海洛因等語，應非屬子虛。
    (六)證人鄭振嘉於本院審理期日前已然死亡，其於94年12月31
      日於警詢中所為之證言，依刑事訴訟法第159 條之3 第1
      款之規定固屬例外得承認有證據能力之情形。惟證人鄭振
      嘉前揭於警詢中之證言係證稱：其曾向綽號「小今」之被
      告己○○購買第二級毒品安非他命三次等語（見本院卷第
      二宗第49-52 頁）。姑不論證人鄭振嘉所稱被告己○○之
      綽號為「小今」，與其他證人稱被告己○○之綽號為「阿
      彬」一節不符，非無誤指口卡片之可能；縱認證人鄭振嘉
      並無誤認，所言屬實，但其所指述之情節亦屬被告己○○
      販賣第二級毒品之事，尚難作為認定本件公訴人起訴被告
      己○○共同販賣「第一級」毒品犯行之證據自明。
    (七)證人子○○於93年5 月22日之警詢筆錄中固曾供稱：曾向
      被告己○○購買第一級毒品海洛因，並為己○○運送海洛
      因毒品交付他人云云（見93年度偵字第9007號卷第10-14
      頁），惟其於93年7 月28日檢察官偵訊時即改稱：己○○
      並沒有賣第一級毒品海洛因給我，我也沒有為己○○運送
      毒品，毒品是己○○寄放的等語（見同上偵卷第40-42 頁
      ）；又於93年9 月17日於檢察官訊問時以證人身份具結證
      稱：己○○確實沒有賣海洛因給我，我只是幫己○○租車
      ，因為己○○沒有駕照，毒品是己○○寄放在我這裡的。
      是警察要我說己○○是我的上游，他們才可以去抓己○○
      等語（見同上偵卷第47-48 頁），嗣證人子○○經本院合
      法傳喚不到庭。是本院自難僅憑證人子○○上開前後不一
      、顯有瑕疵可指之證言，遽入被告己○○於販賣第一級毒
      品海洛因之重罪。
    (八)同案被告壬○○於本院94年11月18日準備程序中固曾供稱
      ：我有看到己○○在外面作買賣，因為有一次己○○騎車
      載我出去，在臺北縣三重市○○○路50巷附近，己○○叫
      我先在旁邊等，再騎車去7-11便利商店與別人交易，我看
      他的樣子是在交易毒品，我不知道己○○賣了多少，也不
      知道錢是如何算的，因為己○○不讓我知道他太多事情等
      語（見本院卷第二宗第355-360 頁）。惟其前揭供述並未
      能確定被告己○○所販賣者是否確屬第一級毒品海洛因；
      嗣被告壬○○以證人身分於本院審理中則證稱：我雖有看
      到被告己○○拿東西賣給別人，但不能確定賣的是什麼東
      西等語明確（見本院卷第三宗第64頁）。由此可見，被告
      壬○○前揭供述及證言均難以據以認定被告己○○確有販
      賣第一級毒品海洛因之犯行。
    (九)本院依職權勘驗扣案三支手機記憶體內所存資料，已過濾
      清查大量可疑通聯之電話號碼，並依各該號碼向各電信業
      者查詢使用者（此部分資料請見本院卷第一宗第136-226
      、292-293 、296-297 、312-318 、321-322 、324 頁，
      本院卷第二宗第1-10、23-24 、27、29-30 、32-36 、39
      -42 頁），公訴人並調取各該使用者之前科紀錄，傳訊多
      位可能向被告等三人購買第一級毒品海洛因之證人到庭作
      證，惟依傳喚到庭之證人乙○○、庚○○、丁○○等三人
      於本院審理中所為之證言，除證人丁○○係證稱其向被告
      己○○買解藥，並非買毒品等語，已如前述外；證人乙○○於本院審理中係證稱：我因犯槍砲案件於92年11月13日
      入獄服刑，迄今已三年，電話不知道是誰去申請的，我根
      本不認識被告三人等語（見本院卷第三宗第14-16 頁）；
      證人庚○○於本院審理中則證稱：我綽號叫「阿明」，被
      告己○○是我鄰居，我知道他綽號「阿彬」，因為我住在
      三重市大同公園附近，常常看到被告己○○在我同學汪俊
      名的媽媽家中。其餘被告壬○○、甲○○二人我都不認識
      。我十幾年前有被送過一次安非他命的案件，後來我車禍
      生病就沒有再施用毒品；0000000000是我的電話，是我以
      前用來做六合彩的收牌，賺一點錢的，我不知道為何扣案
      的行動電話手機三支內會有我這支號碼的紀錄等語（見本
      院卷第三宗第71-72 頁）；綜合上開三位證人之證言以觀
      ，均無從證明被告等三人確有販賣第一級毒品海洛因之事
      實。至公訴人雖請求再行傳喚以上開方式調查所得之證人
      辛○○、陳憲瑜、癸○○及戊○○，惟本院認檢察官於起
      訴前本應逐一調查可能涉案之關係人，清查該關係人是否
      確曾向被告三人購買第一級毒品後，再提出相關事證，釋
      明傳喚證人與待證事實之調查必要性，其調查證據之聲請
      始有合理之基礎。詎偵查檢察官於偵查中就扣案之手機三
      支疏未勘驗，本院爰依職權為首揭勘驗調查後，已容許公
      訴人傳訊其中可疑之證人到庭作證，惟依對上揭到庭證人
      丁○○、乙○○、庚○○等三人行交互詰問之結果，絲毫
      不能證明公訴意旨所認之犯罪事實，公訴人於別無其他事
      由說明證人與待證事實間有確實關連性之情形下，請求再
      行傳喚證人辛○○、陳憲瑜、癸○○及戊○○，核無必要
      ，附此說明。
    (十一)再查，本院依職權勘驗扣案手機三支，其中被告己○○所
      有KTP 牌SD528 型手機之收件匣中，固存放94年1 月22日
      至同年月24日等四筆簡訊，其內容分別為：「拜託你接一
      下電話好嗎我真的快瘋掉了我是妹仔啦」、「我是阿傻拜
      託如有看見留言請打電話給我很急拜託」、「拜託你不是
      叫我在網咖等你怎麼打給你又不接又沒來現在還關機拜託
      我快難過死了可以快打我手機給我好嗎妹仔」、「阿賓，
      因為我婆子要去上班，而現在不舒服，商量一下我先拿四
      千去拿一包，等他上班借錢回來我馬上送去給你好嗎？最
      少一萬。善魚。」（見本院卷第二宗第7-9 頁）。雖上開
      簡訊內容乍看確屬疑似毒品交易之通聯，惟亦不能排除該
      等綽號為「妹仔」、「阿傻」、「善魚」之人係因毒癮發
      作身體不適，而急於向被告己○○購買解藥以緩解痛苦之
      可能。本院綜合前揭事證調查結果，認尚難遽行排除前揭
      有利被告之可能性，而以推測之方式認定被告三人確有販
      賣第一級毒品海洛因之犯行。
    (十二)綜上調查證據之結果，並無積極證據足資證明被告己○○
      有販賣第一級毒品海洛因之犯行；是被告壬○○及甲○○
      自更無從認有與被告己○○成立共同販賣第一級毒品海洛
      因之事實。從而，因不能證明被告等三人確有公訴人所指
      之共同販賣第一級毒品犯行，自應為無罪之諭知。
六、被告等三人不成立其他犯罪之理由：
    (一)就被告己○○部分：本件被告己○○固不成立販賣第一級
      毒品海洛因之罪，惟其持有第一級毒品海洛因之行為，亦
      為法所不許。但查，被告己○○本件持有第一級毒品海洛
      因之行為，實為其本人施用第一級毒品海洛因之低度行為
      ，應為其施用第一級毒品之高度行為所吸收。又其本次查
      獲施用第一級毒品海洛因之犯行，因為前案即臺灣高等法
      院93年度上訴字第2269號判決之既判力範圍所及，故已由
      臺灣板橋地方法院檢察署檢察官以94年度核退偵字第835
      號以該案裁判上一罪之事實業經判決確定為由，為不起訴
      處分確定，此有前開判決、不起訴處分書及被告己○○之
      臺灣高等法院被告前案紀錄表各一份在卷可按（見本院卷
      第三宗第152-171 頁）。是本院自無從再就被告己○○本
      件持有第一級毒品之犯行再予論罪科刑。
    (二)就被告壬○○部分：本件被告壬○○固不成立販賣第一級
      毒品海洛因之罪，惟其持有第一級毒品海洛因之行為，亦
      為法所不許。但查，被告壬○○本件持有第一級毒品海洛
      因之行為，實為其本人施用第一級毒品海洛因之低度行為
      ，應為施用第一級毒品之高度行為所吸收。又其本次查獲
      施用第一級毒品海洛因之犯行，業經本院94年度訴字第10
      50號判決判處有期徒刑9 月確定，此有前開判決書及被告
      壬○○之臺灣高等法院被告前案紀錄表各一份在卷可按（
      見本院卷第三宗第143-151 、172-175 頁）。是本院自亦
      無從再就被告壬○○持有第一級毒品之犯行再予論罪科刑
      。
    (三)就被告甲○○部分：本件被告甲○○應不成立販賣第一級
      毒品海洛因之罪，已認定如前。然訊據被告甲○○亦堅決
      否認有持有第一級毒品海洛因之犯行，辯稱：警員從我身
      上搜索而得之海洛因1 小包，是原本就放在褲子裡面的，
      當時我是借被告己○○的褲子來穿，不知道裡面有放這包
      海洛因等語。經核與證人即共同被告己○○於本院審理中
      證稱：94年1 月23日，甲○○有去台北縣三重市○○○路
      50 巷31 號6 樓住處找壬○○，我開門的，壬○○在睡覺
      ；我知道甲○○喜歡玩電腦，我們那裡有一台電腦，甲○○之前也去我那裡玩過一次。後來我請甲○○幫我換得獎
      的彩券，甲○○就跟我借機車，還有借一條牛仔褲，因為
      他那天來我住處的時候，身上髒髒的，所以向我借褲子。
      而我的褲子左後方的口袋裡面有一包海洛因的殘渣袋，那
      是我施用所剩下的等語相符（見本院卷第三宗第18-21 頁
      ）。又查，被告甲○○雖有多次施用第二級毒品安非他命
      之前科，惟並無任何施用第一級毒品海洛因之前科，此有
      被告甲○○之臺灣高等法院被告前案紀錄表一份附卷可參
      （見本院卷第三宗第138-142 頁），是被告甲○○應無向
      共同被告己○○索取第一級毒品海洛因施用之必要與動機
      ，且本次被告甲○○為警查獲後經經採尿送驗，亦僅成立
      施用第二級毒品罪，此有本院94年度簡字第2731號判決附
      卷可參（見本院卷第三宗第176-178 頁），從而，被告甲○○前揭所辯與情理相符，尚屬可採。是被告甲○○主觀
      上既不知其向被告己○○所借穿之褲子內有第一級毒品海
      洛因殘渣袋1 包，自難遽論其持有第一級毒品罪之罪責，
      附此敘明。
七、應退由檢察官另行偵處部分：
    (一)本件證人即被告壬○○雖又於本院審理中當庭證稱：我是
      因為毒品才和被告己○○在一起當男女朋友，並發生性關
      係等語（見本院卷第三宗第65頁），公訴人依此當庭擴張
      起訴事實認被告己○○以性關係為對價販賣第一級毒品海
      洛因予被告壬○○，並認此部分與起訴被告己○○共同販
      賣第一級毒品罪部分有連續犯之裁判上一罪關係，請求併
      多審理（見本院卷第三宗第124-125 頁）。惟本件起訴意
      旨所載前揭被告三人共同販賣第一級毒品海洛因罪部分既
      經本院判決無罪，公訴人上開擴張事實之請求即失所附麗
      ，本院自無從併予審理，應退由檢察官另行偵處。
    (二)臺灣板橋地方法院檢察署檢察官94年度偵續字第148 號併
      辦意旨略以：被告己○○自93年3 月間某日起至同年5 月
      15日止，在臺北縣三重市以每0.3 公克500 元之代價多次
      販賣第一級毒品海洛因予子○○及其他不特定人，而與本
      案起訴部分有連續犯之裁判上一罪關係求予併案審理。惟
      本案起訴部分業經本院判決無罪，併案部分自無從與之成
      立連續犯之裁判上一罪關係，本院自不得併予審理，檢察
      官求予併辦尚有未洽，應退由檢察官另行偵處。
八、綜上所述，本件依調查證據所得，尚不足以證明被告三人確
    有販賣第一級毒品之犯行，此外復查無其他積極證據足資證
    明被告有公訴所指其他犯行，揆諸首開說明，因不能證明被
    告三人犯罪，自應均為無罪之諭知。
據上論斷，應依刑事訴訟法第301條第1項，判決如主文。
本件經檢察官張誌洋到庭執行職務。
中    華    民    國    95    年    11    月    17    日
                  刑事第五庭審判長法  官  陳坤地
                                  法  官  李麗珠
                                  法  官  許映鈞
以上正本證明與原本無異。
如不服本判決，應於送達後10日內向本院提出上訴狀（須附繕本
）。
                                  書記官  呂苗澂
中    華    民    國    95    年    11    月    20    日


司法院資訊處製作；財團法人民間司法改革基金會備份。
